臺灣臺南地方法院民事裁定　　　　　　 100年度家聲字第82號
聲　請　人　陳小花
代　理　人　張忠猷
相　對　人　周英智
上列當事人間聲請認可離婚事件，本院裁定如下：
    主      文
大陸地區福建省平潭縣人民法院西元二０一０年（民國九十九年
）八月三十一日所為而於西元二０一０年（民國九十九年）十二
月二十八日生效之（二０一０）嵐民初字第三六０號民事確定判
決應予認可。
聲請程序費用新臺幣壹仟元由相對人負擔。
    理      由
一、按結婚或兩願離婚之方式及其他要件，依行為地之規定；夫
    妻之一方為臺灣地區人民，一方為大陸地區人民者，其結婚
    或離婚之效力，依臺灣地區之法律；在大陸地區作成之民事
    確定裁判，不違背臺灣地區公共秩序或善良風俗者，得聲請
    法院裁定認可，臺灣地區與大陸地區人民關係條例第52條第
    1項、第53條、第74條第1項定有明文。次按婚姻之形式要件
    ，雖於96年5月23日修正公布，97年5月23日施行，惟關於親
    屬事件，在民法親屬篇施行修正前發生者，除本施行法有特
    別規定外，亦不適用修正後之規定，民法親屬篇施行法第1
    條定有明文，是縱兩造雖未辦理結婚登記，亦無阻於婚姻關
    係之成立，合先敘明。
二、聲請意旨略以：聲請人陳小花（女，民國69年11月1日生，
    大陸地區人民）與相對人周英智（男，64年9月18日生，臺
    灣地區人民）於94年12月28日結婚，嗣因故於99年8月31日
    經中國大陸地區福建省平潭縣人民法院以（2010）嵐民初字
    第360號民事判決離婚確定，並已於99年12月28日生效，因
    上開大陸地區作成之民事判決，並未違反臺灣地區之公共秩
    序或善良風俗，該判決書及生效證明書，復經財團法人海峽
    交流基金會以（100）核字第032722號、032716號證明書證
    明在案，爰依臺灣地區與大陸地區人民關係條例第74條第1
    項，聲請准予認可前揭大陸地區所為之民事確定判決，並提
    出經中國福建省平潭縣公證處公證與原本相符之該大陸地區
    民事判決書、證明書及財團法人海峽交流基金會證書為證。
三、經查：聲請人主張其與相對人於94年12月28日結婚，嗣因故
    於99年8月31日經中國大陸地區福建省平潭縣人民法院以（
    2010）嵐民初字第360號民事判決離婚確定，並已於99年12
    月28日生效之事實，業經聲請人提出中國大陸地區福建省平
    潭縣人民法院以（2010）嵐民初字第360號民事判決、證明
    書，業經中國福建省平潭縣公證處及我國財團法人海峽交流
    基金會驗證，有中國福建省平潭縣公證處（2011）嵐證內字
    第0303號、0304號公證書及財團法人海峽交流基金會以（10
    0）核字第032722號、032716號證明證明書各一紙在卷足稽
    ，則該民事判決書及案件發生法律效力證明書堪信為真正。
    次查，上開中國大陸地區福建省平潭縣人民法院（2010）嵐
    民初字第360號民事判決，係就聲請人與相對人間之離婚事
    件所為之裁判，並未違背我國有關離婚事件專屬管轄之規定
    。又其判決內容略以：「綜上事實，本院以為，原（即聲請
    人）、被（即相對人）告婚前缺乏了解，感情基礎差，婚後
    原告雖也曾赴臺灣探親，但方相聚時間較短，原告曾向本
    院訴請離婚，本院判決駁回原告訴訟請求後，原、被告方
    仍無法和好，導致原告再次提出離婚訴訟，被告對原告再次
    提起離婚訴訟主張又未作口頭或書面辯詞予以反駁，視為放
    棄抗辯權利。為此，對原告的離婚訴請，本院予以支持。」
    等情，核其判決離婚所舉事由，與我國民法第1052條第2項
    規定相符，足認該判決不違背臺灣地區之公共秩序或善良風
    俗。從而，本件聲請，經核尚無不合，應予認可。
四、依臺灣地區與大陸地區人民關係條例第1條後段、第41條第1
    項，非訟事件法第21條第2項、第24條第1項，民事訴訟法第
    78條，裁定如主文。
中    華    民    國   100    年    5     月    3     日
                  家事法庭    法  官  鄭  彩  鳳
上為正本係照原本作成。
如不服本裁定，應於裁定送達後10日內向本院提出抗告狀（附具
繕本），並應繳納抗告費新臺幣1000元。
中    華    民    國   100    年    5     月    3     日
                              書記官  陳  世  明